臺灣花蓮地方法院民事判決  
111年度花簡字第147號
原      告  富邦產物保險股份有限公司

法定代理人  羅建明  
訴訟代理人  沈志揚  
            邱彥智  
被      告  鄭振昌  
訴訟代理人  林裕發  
            徐秉勳  
上列當事人間請求侵權行為損害賠償事件，本院於民國111年4月
6日言詞辯論終結，判決如下：
    主  文
被告應給付原告新臺幣370,000元及自民國111年1月12日起至清
償日止，按年息百分之5計算之利息。
訴訟費用由被告負擔。
本判決得假執行。但被告如以新臺幣370,000元預供擔保，得免
為假執行。
    事實及理由
一、原告起訴主張：被告於民國109年12月30日15時6分許，駕駛
    車牌號碼00-0000號自小客車，在行經花蓮縣秀林鄉台9線16
    6公里處，因未充分注意車前狀況且未保持行車安全距離，
    致碰撞訴外人格上汽車租賃股份有限公司所有（下稱格上公
    司）、原告所承保、當時為停等紅燈狀態之車牌號碼000-00
    00號自小客車（下稱系爭車輛），致系爭車輛受有損害。經
    估價後，維修金額為新臺幣（下同）429,764元，而系爭車
    輛於受損前之市價經權威車訊估價為410,000元，是維修金
    額過高而無維修實益，又系爭車輛殘體價格為40,000元，是
    原告所賠付被保險人之總金額為370,000元。爰依民法第191
    條之2、196條、保險法第53條，請求被告賠償其損害。並聲
    明：如主文第一項所示。
二、被告則以：對於原告所提資料均無意見，但主張零件應折舊
    ，請依法判決等語。
三、本院之判斷：
　㈠按因故意或過失，不法侵害他人之權利者，負損害賠償責任
    ；汽車、機車或其他非依軌道行駛之動力車輛，在使用中加
    損害於他人者，駕駛人應賠償因此所生之損害，民法第184
    條第1項前段、第191條之2前段分別定有明文。次按被保險
    人因保險人應負保險責任之損失發生，而對於第三人有損失
    賠償請求權者，保險人得於給付賠償金額後，代位行使被保
    險人對於第三人之請求權；但其所請求之數額，以不逾賠償
    金額為限，保險法第53條第1項亦有明定。
　㈡查原告主張之上開事實，業據提出理算簽核表、花蓮縣政府
    警察局新城分局交通分隊道路交通事故當事人登記聯單、初
    步研判表、富邦產險個人保險理賠申請書、匯豐汽車股份有
    限公司理賠專用估價單、系爭車輛受損照片、系爭車輛異動
    登記書、事故現場照片（本院卷17-39頁、97-113頁）為證
    ，且為被告所不爭執，是此部份之主張，應堪信為真正。是
    被告因駕駛自小客車，未充分注意車前狀況且未保持行車安
    全距離，致碰撞系爭車輛，顯有過失，且其過失行為與系爭
    車輛受有損害之結果具相當因果關係甚明。是被告自應就系
    爭事故負侵權行為損害賠償責任。準此，原告承保系爭車輛
    並給付賠償金額，其請求代位行使訴外人格上公司對被告之
    侵權行為損害賠償請求權，即屬有據。
　㈢又按不法毀損他人之物者，應向被害人賠償其物因毀損所減
    少之價額；負損害賠償責任者，除法律另有規定或契約另有
    訂定外，應回復他方損害發生前之原狀；債權人得請求支付
    回復原狀所必要之費用，以代回復原狀，民法第196條、第2
    13條第1項、第3項分別定有明文。另依民法第196條請求賠
    償物被毀損所減少之價額，得以修復費用為估定之標準，但
    以必要者為限，例如：修理材料以新品換舊品，應予折舊（
    最高法院77年5月17日第9次民事庭會議決議參照）。經查，
    原告主張系爭車輛修復費用429,764元超過車輛市價，已達
    全損狀態，因而報廢，且依保險契約相關條款約定賠付格上
    公司全損保險金370,000元，並已扣除拍賣系爭車輛報廢車
    體價款40,000元等情。本院認原告請求之金額為已扣除殘體
    金額之全損金額370,000元，且該金額亦低於一般市場價格
    之410,000元（本院卷191頁），應屬合理。故原告主張以37
    0,000元作為其損害數額之認定，為有理由，應予准許。
四、末按給付無確定期限者，債務人於債權人得請求給付時，經
    其催告而未為給付，自受催告時起，負遲延責任。其經債權
    人起訴而送達訴狀，或依督促程序送達支付命令，或為其他
    相類之行為者，與催告有同一之效力。債務人遲延者，債權
    人得請求其賠償因遲延而生之損害。遲延之債務，以支付金
    錢為標的者，債權人得請求依法定利率計算之遲延利息。應
    付利息之債務，其利率未經約定，亦無法律可據者，週年利
    率為百分之五，民法第229條第2項、第231條第1項、第233
    條第1項、第203條分有明文。本件請求給付未有確定期限，
    而本件起訴狀繕本於111年1月11日送達被告（本院卷141頁
    ），依上開規定，原告請求自111年1月12日起至清償日止之
    法定遲延利息，亦有理由，併予准許。
五、從而，原告依侵權行為及保險代位之法律關係，請求被告給
    付370,000元，及自111年1月12日起至清償日止，按年息百
    分之5計算之利息，為有理由，應予准許。
六、本件係就民事訴訟法第427條規定之簡易訴訟事件所為被告
    敗訴之判決，依同法第389條第1項第3款規定，應依職權宣
    告假執行，並依職權宣告被告得預供擔保而免為假執行。
七、訴訟費用負擔之依據：民事訴訟法第78條。
中　　華　　民　　國　　111 　年　　4 　　月　　22　　日
                  花蓮簡易庭  法　官　蔡培元
以上正本係照原本作成。
如不服本判決，應於送達後20日內，向本院提出上訴狀（上訴狀
須表明上訴理由）並繳納上訴審裁判費；如於本判決宣示後送達
前提起上訴者，應於判決送達後20日內補提上訴理由書（均須按
他造當事人之人數附繕本）。
如委任律師提起上訴者，應一併繳納上訴審裁判費。
中　　華　　民　　國　　111 　年　　4 　　月　　22　　日
                              書記官　謝佩真